臺灣高等法院民事裁定
109年度再易字第43號
再審原告    李訓洲
再審被告    盧振光
上列當事人間請求遷讓房屋等事件，再審原告對於中華民國109
年3月31日本院108年度上字第1485號確定判決，提起再審之訴，
本院裁定如下：
    主  文
再審之訴駁回。
再審訴訟費用由再審原告負擔。
    理  由
一、按提起再審之訴，應依民事訴訟法第501條第1項第4款表明
    再審理由，及關於再審理由並遵守不變期間之證據，此為必
    須具備之程式。所謂「表明再審理由」，必須指明確定判決
    有如何合於法定再審事由之具體情事始為相當，倘僅泛言有
    何條款之再審事由，而無具體情形者，仍難謂已合法表明再
    審事由。既未合法表明再審事由，即為無再審之事由，其再
    審之訴即屬不合法，毋庸命其補正，逕以裁定駁回之（最高
    法院61年台再字第137號、70年台再字第35號判例參照）。
二、經查：
　　㈠、再審原告係以本院108年度上字第1485號民事確定判決（
        下稱原確定判決），有民事訴訟法第496條第1項第1、2
        款適用法規顯有錯誤、判決理由與主文顯有矛盾之再審
        事由為據(其書狀誤載為刑事訴訟法第496條第1、2款)
        ，而提起本件再審之訴（見本院卷第5頁）；惟其提起
        本件再審之訴僅泛稱再審原告一再主張再審被告未依債
        之本旨給付屋款，原確定判決於理由中雖認定再審被告
        實僅支付（新臺幣）1213萬0830元，少付高達46萬9170
        元，卻又認定再審被告已符合屋款1260萬元之給付，認
        定事實與理由有相互矛盾之處，其判決違法，當然構成
        再審事由云云（見本院卷第5、7頁），無非係說明其對
        於原確定判決不服之理由；然對於原確定判決究有如何
        合於民事訴訟法第496條第1項第1款規定之適用法規顯
        有錯誤具體情事、所違反之法規內容為何等，則未據敘
        明，且亦未說明原確定判決有何民事訴訟法第496條第1
        項第2款所規定判決理由與主文顯有矛盾之情形；則揆
        諸前揭說明，堪認再審原告並未於再審狀內合法表明再
        審事由。
　　㈡、又再審原告以原確定判決有民事訴訟法第497條所規定就足影響於判決之重要證物，漏未斟酌之再審事由為據，而提起本件再審之訴（見本院卷第7頁），係主張原確定判決有足以影響案情之重要證人均未傳喚，實有對重要證據漏未斟酌之處云云；然按民事訴訟法第497條所謂漏未斟酌之證物，專指物證而言，不包含人證在內，而再審原告就原確定判決究竟有何漏未斟酌其於前訴訟程序提出之「證物」，且足以影響判決等民事訴訟法第497條所規定之再審事由要件，並未說明，核其此部分再審意旨無非係就原確定判決取捨證據、認定事實之職權行使為指摘，亦難認有合法表明再審事由。　
　  ㈢、從而，再審原告提起本件再審之訴，未依民事訴訟法第5
        01條第1項第4款表明再審理由，則其提起本件再審之訴
        ，顯為不合法，應予駁回。 
三、據上論結，本件再審之訴為不合法。爰裁定如主文。
中　　華　　民　　國　　109 　年　　5 　　月　　 14 　日
                  民事第九庭    
                      審判長法　官  楊絮雲
                            法　官  李昆霖
                            法　官  張宇葭
正本係照原本作成。
不得抗告。
中　　華　　民　　國　　109 　年　　5 　　月　　 14 　日
　　　　　　　　　　　　　  書記官  李佳姿